【裁判字號】    88,上易,2330
【裁判日期】    890229
【裁判案由】    竊盜
【裁判全文】
臺灣高等法院高雄分院刑事判決          八十八年度上易字第二三三號
    上  訴  人
    即  被  告  己○○
右上訴人因竊盜案件，不服臺灣屏東地方法院八十七年度易字第一二一五號中華民國
八十八年九月八日第一審判決（起訴案號：臺灣屏東地方法院檢察署八十七年度偵字
第四七一五號、併辦案號：八十七年度偵字第五四八七、五六三五號、八十八年度偵
字第三四三一號），提起上訴，本院判決如左：
      主      文
上訴駁回。
      事實及理由
一、本案經本院審理結果，認原審判決之認事用法及量刑，均無不當，應予維持，並
    引用原審判決書所記載之事實、證據及理由。
二、上訴人即被告己○○上訴意旨雖又辯稱：伊並未竊取機車，係甲○○要伊簽切結
    書，簽一張給伊三千元，事實上伊未竊取機車售與甲○○，另檳榔部分，鄔智文
    說是他家檳榔園，伊不知是竊取的云云。
三、惟查，被告出售機車與甲○○，因未給付證件，甲○○乃要被告簽具切結書，嗣
    甲○○以電腦向監理站查詢，發覺均為車，而向警方報案，此有警訊筆錄可憑
    ，如甲○○非向被告購車，應無自動向監理站查詢再予報案之理。另據鄔智文所
    供，其並未說檳榔園是他家的等語。是可見被告所辯，非真實可採。上訴意旨執
    前詞否認犯罪，指摘原判決不當，為無理由，應予駁回。
據上論斷，應依刑事訴訟法第三百六十八條、第三百七十三條，判決如主文。
本案經檢察官陳國全到庭執行職務。
中    華    民    國     八十九     年       二       月     二十九     日
                              臺灣高等法院高雄分院刑事第五庭
                                  審判長法官  吳水木
                                        法官  陳朱貴
                                        法官  洪慶鐘
右正本證明與原本無異。
不得上訴。
                                      書記官  陳金卿
中    華    民    國     八十九     年       三       月    一          日
附錄：本判決論罪科刑法條：
刑法第三百二十一條第一項第三款
犯竊盜罪而有左列情形之一者，處六月以上五年以下有期徒刑：
三、攜帶兇器而犯之者。
                                                               Ｂ
附件
臺灣屏東地方法院刑事判決                        八十七年度易字第一二一五號
    公  訴  人  臺灣屏東地方法院檢察署檢察官
    被      告  己○○  男  二十歲（民國○○○年○月○日生）
                        住屏東縣內埔鄉○○村○○路六一八巷一八號
                        送陸軍步兵第一一七師知義營區
                        身分證統一編號：Ｚ000000000號
右列被告因竊盜案件，經檢察官提起公訴（民國八十七年度偵字第四七一五號）及移
送併辦（八十七年度偵字第五四八七、五六三五號、八十八年度偵字第三四三一號）
，本院判決如左：
    主  文
己○○共同連續攜帶兇器竊盜，累犯，處有期徒刑壹年陸月。
    事  實
一、己○○曾於民國八十六年間因妨害自由案件，經法院判處有期徒刑五月，於八十
    六年八月三十日執行完畢，仍不思悛悔，基於意圖為自己不法所有之概括犯意，
    先於八十七年四月三十日十六時許，在屏東縣高樹鄉○○村○○路上，竊取丙○
    ○○所有之車號九五二─五八九五號重型機車一部；復於同年五月一日下午六時
    許，在屏東縣高樹鄉○○村○○路上竊取丁○○所有之車號九四０─一八七號重
    型機車一部；再於同年五月三日下午五時許，在屏東縣九如鄉○○村○○路上，
    竊取庚○○所有之車號九二一─五二一一號機車一部；又於同年六月三日二十時
    許，在屏東縣內埔鄉○○村○○路二一三號前，竊取陳桓英所有之車號ＰＡＱ─
    五八九號重型機車一部；後於同年八月七日二十三時許，在屏東縣內埔鄉○○村
    ○○路四十五之五號，竊取戊○○所有之車號八六九─四二一二號重型機車一部
    ，嗣己○○將上開竊得之車號九五二─五八九五號、九四０─一八七號、九二一
    ─五二一二號三部機車賣予不知情之舊貨商甲○○，經甲○○報警循線查獲上情
    ；己○○再承前竊盜犯意，於同年五月十三日上午六時三十分許，夥同鄔智文（
    已另案審結）在屏東縣萬巒鄉○○村○○路乙○○所有之檳榔園內，持足供為兇
    器使用之檳榔刀一把（未扣案）竊取檳榔四十芎，嗣於當日上午八時三十分許，
    在屏東縣內埔鄉竹圍村四份巷一０五號前廣場上為警當場查獲，並自鄔智文所駕
    之車號ＸＤ─二五九七號自用小客車上扣得上開檳榔。
二、案經屏東縣警察局內埔分局報告臺灣屏東地方法院檢察官偵查起訴及移送併辦。
    理  由
一、訊據被告己○○矢口否認前開各情，辯稱：伊未偷機車，車號九五二─五八九五
    號、九四０─一八七號、九二一─五二一二號三部機車是甲○○要伊簽切結書，
    簽一張給伊三千元，另二部機車亦非伊所竊，至與鄔智文去割檳榔，是因鄔智文
    說是他家的檳榔園，要伊幫忙云云。第查：被告於警訊時就其如何於右揭時地竊
    取上開機車等情，業據供明在卷，核與被害人丙○○○、丁○○、庚○○、戊○
    ○、陳桓英分別於警訊時指陳之失竊情節相符，且證人即內埔分局警員黃國孝於
    本院審理中證稱：甲○○發現車號九五二─五八九五號、九四０─一八七號、九
    二一─五二一二號三部機車是贓車，請伊查詢，三部機車確係贓車，後來被告即
    自動到案，承認三部機車是伊偷來的等語（見本院八十七年十一月十一日訊問筆
    錄），證人甲○○於本院審理中亦證述：被告賣前開三部機車給伊，因均無證件
    ，乃要求被告簽立切結書，嗣以電腦向監理站查詢，發現均係贓車，故向警方報
    案，伊找到被告，告訴他已將車交給警方處理，叫他自己去警局報到等語（見本
    院八十八年二月三日訊問筆錄），參以被告經法務部調查局以問卷法及再測法測
    謊，被告稱：（一）其未曾竊取繫案之三輛機車；（二）其僅收取切結書之費用
    ；（三）其未售予甲○○繫案之三輛機車等云，呈情緒波動之反應，應係說謊，
    此有該局八十八年三月三日（八八）陸（三）字第八八００九一八０號鑑定通知
    書一紙附卷可佐，又證人即內埔分局警員李偉豪於本院審理中證稱：「當時己○
    ○被查獲到吸食安非他命，他是自己自白說還有幾輛摩托車在活動中心那，還是
    己○○帶我們去的」等語屬實，此外，復有車輛竊盜─查詢車輛認可資料表、保
    領結各五紙及廢機動車輛讓渡切結書三紙在卷可憑。綜上諸情參互以析，被告於
    犯罪後仍以未偷機車云云置辯，無非卸責之詞，不足採信。再者，被告與鄔智文
    於上開時地，持檳榔刀一把竊取檳榔四十芎，嗣於當日上午八時三十分許，在屏
    東縣內埔鄉竹圍村四份巷一０五號前廣場上為警當場查獲一節，業經被害人乙○
    ○於警訊時指述明白，而共犯鄔智文於偵查中供稱並未告訴己○○檳榔是他家的
    等語，足見被告辯稱伊以為檳榔是鄔智文家所種植云云，尚難採信。綜上所述，
    本件事證明確，被告犯行堪足認定。
二、核被告徒手竊取上開機車所為，均係犯刑法第三百二十條第一項之竊盜罪。按檳
    榔刀客觀上足對人之生命、身體造成危害，為兇器，被告持之竊取檳榔所為，係
    犯刑法第三百二十一條第一項第三款之攜帶兇器竊盜罪。被告與鄔智文間，就竊
    取檳榔部分，有犯意聯絡及行為分擔，為共同正犯。其先後次六竊盜行為，時間
    緊接、所犯構成犯罪要件相同，顯係基於概括犯意為之，應依刑法第五十六條連
    續犯之規定，論處情節較重之攜帶兇器竊盜之一罪，並加重其刑。查被告曾於八
    十六年間因妨害自由案件，經法院判處有期徒刑五月，於八十六年八月三十日執
    行完畢，有其前科表五年以內再犯本件有期徒刑以上之罪，為累犯，依刑法第四
    十七條規定加重其刑。爰審酌被告年紀輕輕不思上進，一再竊取他人財物，且犯
    罪後飾詞圖卸，毫無悔意等一切情狀，量處如主文所示之刑。至被告持以偷竊之
    檳榔刀一把，並未扣案，其是否仍存在不詳，且依法僅屬得沒收，而非應沒收之
    物，為免將來執行困難，不予宣告沒收。
據上論斷，應依刑事訴訟法第二百九十九條第一項前段、刑法第二十八條、第五十六
條、第三百二十一條第一項第三款、第四十七條，判決如主文。
中      華      民      國    八十八    年      九      月    八        日
                                      臺灣屏東地方法院刑事第一庭
                                          法  官    郭佳瑛
右判決正本證明與原本無異。
對於本判決如有不服應於收受送達後十日內向本院提出上訴書狀上訴於台灣高等法院
高雄分院並按他造當事人之人數附具繕本。
                                          書記官    鄭若望
中    華    民    國     八十八      年      九      月       九      日
附錄本判決論罪之法條：
刑法第三百二十一條第一項第三款


司法院資訊處製作；財團法人民間司法改革基金會備份。
